# IPO一般户验资瑕疵

提问人：talent0630 时间：2012-11-28 21:12:23
各位老师，大家好！ 我这边有一个问题，想和大家探讨一下。现在某IPO公司之前的历次验资（设立及增资）都是通过基本户进行的，那现在该公司要进行IPO，那这种出资方式是否有问题。如果有问题的话，会带来什么样的后果？ 我在百度过，但是没查到相关具体法律信息及风险后果。如果哪位知道的话，麻烦提供一下。谢谢！

回答人：chenyiwei
回复 talent0630 的帖子
从目前的《人民币银行结算账户管理办法》及其实施细则的规定看，除了设立验资按规定必须设立验资临时专户以外，对变更验资并无强制性规定必须设立临时户（尽管我们在平时执业中都强烈建议客户这样做）。因此变更验资未通过临时户这一点本身并无合法性方面的问题，但是在执行验资复核时要针对这其中更高的固有风险程度予以更谨慎的考虑。但是，你说“设立验资也是经过基本户进行的”，似乎不大可能？请核实。如果是，则可能构成瑕疵（除非是“先设立再出资”的外商投资企业，否则似乎不可能做到）。